臺灣高等法院高雄分院刑事判決　　　　九十三年度上訴字第六二二號
　　上　訴　人
　　即　被　告　丁○○
右上訴人因偽造文書等案件，不服臺灣高雄地方法院九十二年度訴字第一六八五號中
華民國九十三年五月三十一日第一審判決（起訴案號：臺灣高雄地方法院檢察署九十
二年度偵字第五八二號），提起上訴，本院判決如左：
    主  文
原判決撤銷。
丁○○傷害人之身體，累犯，處拘役拾日，如易科罰金，以佰元折算壹日；又連
續行使偽造私文書，足以生損害於公眾及他人，累犯，處有期徒刑壹年肆月，附表一
所示偽造署押及附表二所示之物，均沒收。
    事  實
一、丁○○曾於民國八十六年間，因違反麻醉藥品管理條例、槍砲彈藥刀械管制條例
    及偽造文書等案件，經臺灣高雄地方法院於八十六年十月十三日分別判決有期徒
    刑四月、四月及四月，應執行有期徒刑十月確定，並於八十七年三月十日易科罰
    金執行完畢，詎仍不知謹慎，其於民國八十八年十一月二十九日下午四時許，在
    其所開設位於高雄市苓雅區○○○路五一一號之「大都會租車聯盟」（賓士小客
    車租賃有限公司）內，因不滿客戶鄭恒鴻未能全部還清日前租車所積欠之租金，
    卻要索回質押物品，發生爭執，竟趁鄭恒鴻與其至店內後方庭院談判時，基於普
    通傷害之犯意，以拳頭毆打鄭恒鴻之右臉、背部及前胸等處，致鄭恒鴻受有右臉
    、左手瘀腫，背部及前胸多處挫擦傷之傷害。
二、丁○○與乙○○原係朋友關係，緣於八十八年間二人合夥開設前開之「大都會租
    車聯盟」，並由丁○○出資以乙○○之名義購買自小客車多部供出租之用。迄八
    十八年十二月間，兩人因故交惡後，丁○○遂表示欲將乙○○名下之自小客車過
    戶回其母名下，請乙○○交出相關文件俾供辦理。詎丁○○竟圖以偽造或變造文
    件遂行詐財之歹念，先利用乙○○交予其身分證、戶口名簿及印章之機會，基於
    偽造文書之概括犯意，在未獲乙○○之同意下，冒以「乙○○」為申請人，先於
    八十八年十二月三十一日在遷入戶籍登記申請書之申請人欄上偽簽「乙○○」之
    署名一枚、盜蓋印章一枚（詳如附表編號一所示），將乙○○之住所遷移至高雄
    市苓雅區○○○路五一三號，再於不詳時地以乙○○前揭交付之身分證，割除其
    上乙○○本人之相片並換貼丁○○之相片一張，於八十九年一月四日持該變造之
    身分證至交通部公路總局高雄區監理所（以下稱高雄區監理所），以駕駛執照遺
    失申請補發為由，填寫汽機車駕駛人審驗暨各項異動登記書，並偽造如附表一編
    號二所示之署名二枚，再檢送該補發其上貼有丁○○相片之駕駛執照，於同日向
    高雄市苓雅區戶政事務所申請補領國民身分證，於申請人簽章欄及領證核章欄偽
    造如附表一編號二所示之署名。嗣於同年一月七日向高雄區監理所申辦國際駕駛
    執照，且在汽機車駕駛人審驗暨各項異動登記書上偽造如附表一編號四所示之署
    名、指印；同年月十四日，再以遺失為由，向高雄區監理所分別申請補發前開駕
    駛執照及國際駕駛執照，並在汽機車駕駛人審驗暨各項異動登記書分別偽造如附
    表一編號五、六所示之署名。另於同年一月二十一日，向前揭苓雅區戶政事務所
    辦理換領身分證，偽造如附表一編號七所示之署名二枚，且於同年一月二十七日
    ，更以乙○○名義，向馮明進承租坐落高雄市三民區○○○路三七二號五樓房屋
    ，並在該租賃契約書上，偽簽如附表一編號八所示「乙○○」之署名及盜蓋印章
    ，同日旋即向同市三民區戶政事務所辦理遷入戶籍，並在附表一編號九所示遷入
    戶籍登記申請書上偽造「乙○○」署名及盜蓋印章，持以行使，將乙○○之戶籍
    遷移入博愛一路上址，明知此等係不實之事項，仍使戶政機關及監理機關不知情
    之承辦人員將之登載在職務上所掌之登記簿及國民身分證上，足以生損害於乙○○、馮明進、戶政機關及監理機關對於戶籍及國民身分證、駕駛執照管理之正確
    性。而丁○○於八十九年一月七日取得貼有其照片之「乙○○」駕駛執照後，復
    意圖為自己不法之所有，於八十九年一月十一日下午八時三十分許，持該駕照佯
    以「乙○○」之名義，在台南機場向甲○○所開設之府城小客車租賃公司承租車
    牌號碼ＩＪ─二四六三號自小客車，並偽簽附表一編號十所示「乙○○」之署名
    以偽造租車契約書，進而持之行使，致府城小客車租賃公司之職員黃季清陷於錯
    誤而將該車交予丁○○，丁○○因而詐得該部自小客車得逞，足以生損害於乙○○及府城小客車租賃公司。
三、案經鄭恒鴻、乙○○、甲○○訴由台灣高雄地方法院檢察署檢察官偵查起訴。
    理  由
甲、程序方面：
    被告丁○○曾於八十六、八十七年間，因連續行使偽造私文書、公務員明知不實
    登載於公文書等犯行，經本院於九十二年七月十六日判處有期徒刑五年六月，有
    本院九十一年度上更（一）字第四六號刑事判決書一份在卷可憑，惟觀之該判決
    認定被告犯罪之時間為八十六年五月十九日起至八十七年四月二十八日止，而本
    案有關被告所犯行使偽造私文書、詐欺部分，其犯罪時間係起始於八十八年十二
    月三十一日，前後二次犯行，其時間相距已近一年八月，且其犯罪態樣（前者係
    其因公司所屬車輛肇事無從獲得保險理賠，或先行購入車體嚴重受損之肇事車輛
    ，而基於意圖為自己不法所有之概括犯意，企圖詐領保險金，或勾結高雄市政府
    警察局交通警察大隊警員於職務上製作之交通事故處理通訊紀錄表上登載車輛肇
    事之不實事項，並製作不實之道路交通事故調查表及交通事故現場談話紀錄表，
    或自行謊報不實之肇事經過，甚且未經車禍被害人同意，冒用其名義，偽造汽車
    險理賠申請書，向所投保之各產物保險公司申請理賠保險金），與本件右揭事實
    二偽造文書詐取租車並不相同，顯非基於同一概括之犯意為之，自難以連續犯論
    之。被告辯稱：本件右揭事實二偽造文書等犯行，為前案偽造文書確定判決效力
    所及，應為免訴之判決云云，容有誤會，先此敘明。
乙、實體部分：
一、右揭事實一傷害部分，訊據上訴人即被告丁○○（下稱被告）否認傷害犯行，辯
    稱：告訴人鄭恒鴻向伊租車，因欠租金，曾將東西質押在伊處，當天鄭恒鴻到伊
    車行還租金，但未完全清償卻要取回質押物，有發生理論，但伊並未毆打鄭恒鴻
    ，而是鄭恒鴻和他太太許建蓉吵架，鄭恒鴻對他太太吐檳榔汁還罵她，許建蓉應
    該不會看到丙○○有瘀傷云云。經查，右揭被告傷害之犯罪事實，業據告訴人鄭
    恒鴻於偵查中指訴歷歷外，且證人即告訴人之妻許建蓉於偵查中到庭結證稱：當
    天是伊與鄭恒鴻一同去找丁○○講租車取回質押物的事，講得不很愉快，有在吵
    架，吵架後丁○○叫鄭恒鴻到後方去，他們一前一後走過去後，丁○○就將鐵門
    拉下，過了約半小時他們才走出來，伊並未見到鄭恒鴻被打的情形，但當天鄭恒
    鴻穿短袖，好像有見到他臉部及右手肘有瘀青等語（見台灣高雄地方法院檢察署
    八十九年度偵字第八六九號卷第二十一頁背面，八十九年五月二十三日訊問筆錄
    、台灣台東地方法院檢察署九十一年度偵字第一二六０號卷第二十四頁，卷附之
    台灣高雄地方法院檢察署八十九年度偵字第二七四一五號案件九十一年五月七日
    訊問筆錄），核與告訴人鄭恒鴻指訴之案發情節大致相符，此外，復有建仁醫院
    診斷證明書影本乙紙在卷可稽，堪認告訴人鄭恒鴻之指訴屬實，被告此部份之傷
    害犯行足以認定。至被告雖一再辯稱告訴人鄭恒鴻之指訴有違常情，又證人許建
    蓉與告訴人係夫妻，況二人於法院審理中均未能到庭，其指訴及證詞不足採信云
    云，惟據被告屢次供稱證人許建蓉與告訴人丙○○間夫妻感情不睦，且由證人許
    建蓉於九十一年五月七日偵查中訊問時一度表示不願意再回答當天情形之相關問
    題可得印證（見前揭訊問筆錄），是證人許建蓉當不至因與告訴人鄭恒鴻之夫妻
    關係而為偏頗之證詞，被告執此空言否認有傷害之犯行，應屬事後卸責之詞，不
    足採信。
二、被告右揭犯罪事實二變造乙○○身分證及多次以乙○○之名義申請遷移乙○○之
    戶籍地及補發、換發貼有其照片之乙○○國民身分證、國際駕駛執照，暨簽租約
    之事實，業據被告於原審調查審理及本院審理中坦承不諱（見原審一二九、一三
    三、二一○頁、本院卷第一四五頁），核與告訴人乙○○、甲○○指訴情節相符
    ，復經證人黃季清於偵查時到庭證稱：不是在庭上之乙○○（當庭指認）向伊租
    車，而是與駕照上之照片相符之人（即被告丁○○）等語明確（見台灣台南地方
    法院檢察署八十九年度偵字第五五八二號卷第四十一頁，八十九年三月二十三日
    訊問筆錄），此外，復有遷入戶籍登記申請書二紙（原審卷第四十八頁、第六十
    二頁）、房屋租賃契約書影本乙紙（原審卷第六十四頁、六十五頁）、補領國民
    身分證申請書乙紙（原審卷第五十三頁）、換領國民身分證申請書乙紙（原審卷
    第五十五頁）、貼有被告照片之乙○○身分證正面（八十九年一月四日補發）影
    本乙紙（見台灣台東地方法院檢察署八十九年度偵字第一一一九號卷第三十頁）
    、小客車租賃定型化契約書（見前揭八十九年度偵字第五五八二號卷第十八頁背
    面、第十九頁）、貼有被告照片之乙○○汽車駕駛執照正反面影本各乙紙（見前
    揭八十九年度第五五八二號卷第十九頁背面、第二十頁）、汽（機）車駕駛人審
    驗暨各項異動登記書二紙（原審卷第五十八頁、五十九頁）、交通部公路總局高
    雄區監理所函覆之汽機車駕駛人審驗暨各項異動登記書影本二紙（台灣高雄地方
    法院檢察署八十九年度偵字第一四四一五號卷第二十二、二十三頁）在卷可資佐
    證，而上開文件上之「乙○○」簽名，均係同一人之筆跡，該等簽名中「陳」字
    之左邊部首，又與被告於原審九十二年二月二十五日於偵查時當庭所書「乙○○
    」三字十遍中之「陳」字左邊部首書寫方式相同，顯見上開文件中之「乙○○」
    簽名確係被告所為，至為明確，綜上，足徵被告前揭自白與事實相符，堪可採信
    。本件被告右揭事實二偽造文書、詐欺部分犯行，事證明確，應堪認定，雖被告
    於本院中否認有向告訴人甲○○詐得小客車犯行，核與上開事證顯示事實不符，
    要係避重就輕之詞，並無可採。
三、按刑法上之變造文書，祇需在原有存在之文書上，不變更其文書之本質，而就文
    書之內容有所增刪、更改，足生損害於公眾或他人，即屬當之；又身分證明書既
    由該管公務員查據相關資料所制作、核發，用於表示特定人關於品行、能力相類
    之證書，亦屬具公文書性質之特種文書（最高法院八十年台上字第四一四一號判
    決要旨參照）。是被告以將原乙○○身分證件照片割除，換貼自己相片之方式，
    乃不變更原有文書之本質而就文書之內容更改，係屬刑法第二百十二條之變造特
    種文書之行為。又被告明知乙○○並無遷移戶籍之意思，且其身分證、駕駛執照
    亦未遺失，且伊並非乙○○，仍以乙○○名義申請辦理戶籍遷出入登記，與馮明
    進簽訂房屋租賃契約書，同時持自己之照片，以遺失補發或換領為由，將上開明
    知為不實之事項，使監理處不知情之公務員，將登載於職務上所掌之公文書即駕
    駛執照及汽（機）車駕駛人異動登記書，另以乙○○名義填寫補領國民身分證申
    請書、換領國民身分證申請書，分別足以生損害於乙○○、馮明進、戶政機關及
    監理機關對於戶籍及國民身分證、駕駛執照管理之正確性，又被告持前開貼有其
    照片之「乙○○」駕駛執照，並冒以「乙○○」名義承租自小客車，自足以生損
    害於乙○○及出租人，且該小客車迄今均未見歸還，其有施用詐術並為自己不法
    之所有之意圖甚明，是核被告右揭事實一所為，係犯刑法第二百七十七條第一項
    之普通傷害罪；右揭事實二所為係犯刑法第二百十六條、第二百十條、第二百十
    二條、第二百十四條之行使偽造私文書罪、行使變造特種文書罪、行使使公務員
    登載不實之文書罪及同法第三百三十九條第一項之詐欺取財罪。被告偽造署押、
    盜用印章之行為，為偽造私文書之部分行為；其變造特種文書、偽造私文書及使
    公務員登載不實之行為，各為其後之行使行為所吸收，均不另論罪。又其先後多
    次行使偽造私文書、行使使公務員登載不實文書之犯行，時間緊接，所犯各係構
    成犯罪要件相同之罪，顯係各基於概括犯意而為，為連續犯，依刑法第五十六條
    之規定，分別各論以一罪。被告所犯行使變造特種文書、行使偽造私文書罪、行
    使使公務員登載不實文書罪及詐欺取財罪四罪間，有方法目的之牽連關係，應從
    一重之行使偽造私文書罪處斷。至於所犯之傷害罪及行使偽造私文書罪二罪間，
    犯意各別，行為互殊，應予分論併罰。公訴人起訴意旨雖未敘及被告以換貼自己
    相片之方式變造乙○○身分證進而行使，及八十九年一月二十七日以乙○○名義
    偽造租賃契約書之犯行，惟此部分與起訴之犯罪事實既有牽連或連續犯之裁判上
    一罪關係，本院自應併予審究。查被告曾於民國八十六年間，因違反麻醉藥品管
    理條例、槍砲彈藥刀械管制條例及偽造文書等案件，經臺灣高雄地方法院於八十
    六年十月十三日分別判處有期徒刑四月、四月及四月，應執行有期徒刑十月確定
    ，並於八十七年三月十日易科罰金執行完畢，此有本院被告全國前案紀錄表附卷
    可參，其受有期徒刑之執行完畢後，五年以內再犯最重本刑為有期徒刑以上之本
    罪，均為累犯，應依刑法第四十七條之規定，加重其刑。
四、原審予以被告論罪科刑，固非無見，惟查被告曾於民國八十六年間，因違反麻醉
    藥品管理條例、槍砲彈藥刀械管制條例及偽造文書等案件，經臺灣高雄地方法院
    於八十六年十月十三日分別判決有期徒刑四月、四月及四月，應執行有期徒刑十
    月確定，並於八十七年三月十日易科罰金執行完畢，其五年以內再犯本件最重本
    刑為有期徒刑以上之本罪，均應依刑法第四十七條累犯規定論處，已如前述，原
    判決理由欄固有說明累犯之理由，惟判決主文漏未記載「累犯」，致前後矛盾，
    容有未合。被告上訴意旨，否認傷害及詐欺犯罪，指摘原判決不當，雖無足取，
    但原判決既有上開可議，自應由本院將原判決撤銷。審酌被告僅因細故，不思以
    理性方式解決，而毆打告訴人鄭恒鴻成傷，又為詐車，竟以前揭方式多次行使變
    造之國民身分證、如附表所示之偽造私文書及使公務員登載不實之文書，有害及
    戶政機關、監理機關對戶籍、車籍管理之正確性，並持之詐車等逞，且其前已有
    多次偽造文書前科，仍不知悔改，惟念其犯後坦承部分犯行，態度尚可等一切情
    狀，爰就所犯二罪，仍分別量處如主文第二項所示之刑。公訴人就被告偽造文書
    部分雖求處有期徒刑二年，本院斟酌上情及本件係被告上訴，檢察官並未上訴，
    認公訴人求刑過重，本院不採。如附表一所示偽造之署押，依刑法第二百十九條
    之規定，不問屬犯人所有與否，均應予宣告沒收，另印文為盜蓋並非偽造，不予
    沒收，又附表二所示之相片，其中編號一被告變造之「乙○○」身分證、編號三
    被告以乙○○名義申請之「乙○○」駕駛執照、編號五「乙○○」身分證、編號
    七「乙○○」國際駕駛執照、編號十「乙○○」補領國際駕駛執照、編號十一「
    乙○○」駕駛執照、編號十三「乙○○」換領身分證雖均未扣案，然其上被告相
    片（包括扣案部分，數量詳如附表二所示）為被告所有且供犯罪所用之物，業據
    被告供述明確，爰依刑法第三十八條第一項第二款之規定，併予宣告沒收。
據上論結，應依刑事訴訟法第三百六十九條第一項前段、第三百六十四條、第二百九
十九條第一項前段，刑法第五十六條、第二百十六條、第二百十條、第二百十二條、
第二百十四條、第二百七十七條第一項、第三百三十九條第一項、第五十五條、第四
十七條、第四十一條第一項、第三十八條第一項第二款、第二百十九條，罰金罰鍰提
高標準條例第一條前段、第二條，判決如主文。
本案經檢察官張金塗到庭執行職務。
中      華      民      國    九十三    年      八      月    二十六    日
                              臺灣高等法院高雄分院刑事第七庭
                                  審判長法官  李春昌
                                        法官  黃憲文
                                        法官  莊飛宗
右正本證明與原本無異。
偽造文書部分如不服本判決應於收受本判決後十日內向本院提出上訴書狀，其未述
上訴理由者，並得於提起上訴後十日內向本院補提理由書狀（均須按他造當事人之人
數附繕本)「切勿逕送上級法院」。
傷害部分不得上訴。
                                      書記官  葉淑華
中    華    民    國      九十三      年      八      月      二十七    日
附錄本件判決論罪科刑法條：
中華民國刑法第二百十條
(偽造變造私文書罪)
偽造、變造私文書，足以生損害於公眾或他人者，處五年以下有期徒刑。
中華民國刑法第二百十二條
(偽造變造特種文書罪)
偽造、變造護照、旅券、免許證、特許證及關於品行、能力服務或其他相類之證書、
介紹書，足以生損害於公眾或他人者，處一年以下有期徒刑、拘役或三百元以下罰金
。
中華民國刑法第二百一十四條
(使公務員登載不實罪)
明知為不實之事項，而使公務員登載於職務上所掌之公文書，足以生損害於公眾或他
人者，處三年以下有期徒刑、拘役或五百元以下罰金。
中華民國刑法第二百十六條
 (行使偽造變造或登載不實之文書罪)
行使第二百十條至第二百十五條之文書者，依偽造、變造文書或登載不實事項或使登
載不實事項之規定處斷。
中華民國刑法第二百七十七條
(普通傷害罪)
傷害人之身體或健康者，處三年以下有期徒刑、拘役或一千元以下罰金。
犯前項之罪因而致人於死者，處無期徒刑或七年以上有期徒刑；致重傷者，處三年以
上十年以下有期徒刑。
中華民國刑法第三百三十九條
(普通詐欺罪)
意圖為自己或第三人不法之所有，以詐術使人將本人或第三人之物交付者，處五年以
下有期徒刑、拘役或科或併科一千元以下罰金。
以前項方法得財產上不法之利益或使第三人得之者，亦同。
前二項之未遂犯罰之。
附表一：義務沒收之物
┌────┬───────────────┬──────────────┐
│ 編  號 │        文  件  名  稱        │偽造之署名及盜蓋印章(文)數量│
│        │                              │                            │
├────┼───────────────┼──────────────┤
│   一   │八十八年十二月三十一日遷入戶籍│「乙○○」署名壹枚。        │
│        │登記申請書                    │「乙○○」印文壹枚。        │
├────┼───────────────┼──────────────┤
│   二   │八十九年一月四日汽（機）車駕駛│「乙○○」署名貳枚。        │
│        │人審驗暨各項異動登記書        │                            │
├────┼───────────────┼──────────────┤
│   三   │八十九年一月四日補領國民身分證│「乙○○」署名貳枚。        │
│        │申請書                        │「乙○○」印文貳枚。        │
├────┼───────────────┼──────────────┤
│   四   │八十九年一月七日汽（機）車駕駛│「乙○○」署名及指印各壹枚。│
│        │人審驗暨各項異動登記書（國際駕│                            │
│        │照）                          │                            │
├────┼───────────────┼──────────────┤
│   五   │八十九年一月十四日汽（機）車駕│「乙○○」署名貳枚。        │
│        │駛人審驗暨各項異動登記書      │                            │
├────┼───────────────┼──────────────┤
│   六   │八十九年一月十四日汽（機）車駕│「乙○○」署名貳枚。        │
│        │駛人審驗暨各項異動登記書（國際│                            │
│        │駕照）                        │                            │
├────┼───────────────┼──────────────┤
│   七   │八十九年一月二十一日換領國民身│「乙○○」署名貳枚。        │
│        │分證申請書                    │                            │
├────┼───────────────┼──────────────┤
│   八   │八十九年一月二十七日房屋租賃契│「乙○○」署名貳枚。        │
│        │約書                          │「乙○○」印文伍枚。        │
├────┼───────────────┼──────────────┤
│   九   │八十九年一月二十七日遷入戶籍登│「乙○○」署名壹枚。        │
│        │記申請書                      │「乙○○」印文壹枚。        │
├────┼───────────────┼──────────────┤
│   十   │八十九年一月十一日小客車租賃定│「乙○○」署名參枚。        │
│        │型化契約                      │                            │
└────┴───────────────┴──────────────┘
附表二：供犯罪所用之物
┌────┬───────────────┬──────────────┐
│ 編 號  │     文   件   名   稱        │        數            量    │
├────┼───────────────┼──────────────┤
│   一   │變造之「乙○○」身分證上之謝昌│壹張                        │
│        │陸相片                        │                            │
├────┼───────────────┼──────────────┤
│   二   │八十九年一月四日汽（機）車駕駛│壹張                        │
││人審驗暨各項異動登記書上之謝昌│                            │
│        │陸相片                        │                            │
├────┼───────────────┼──────────────┤
│   三   │「乙○○」駕駛執照上之丁○○相│壹張                        │
│        │ 片                           │                            │
├────┼───────────────┼──────────────┤
│   四   │八十九年一月四日補領國民身分證│貳張                        │
│        │申請書上之丁○○相片          │                            │
├────┼───────────────┼──────────────┤
│   五   │「乙○○」八十九年一月四日補領│                            │
│        │身分證上之丁○○相片          │壹張                        │
├────┼───────────────┼──────────────┤
│   六   │八十九年一月七日汽（機）車駕駛│壹張                        │
│        │人審驗暨各項異動登記書（國際駕│                          │
│        │照）上之丁○○相片            │                            │
├────┼───────────────┼──────────────┤
│   七   │「乙○○」國際駕駛執照上之謝昌│壹張                        │
│        │陸相片                        │                            │
├────┼───────────────┼──────────────┤
│   八   │八十九年一月十四日汽（機）車駕│壹張                        │
│        │駛人審驗暨各項異動登記書上之謝│                            │
│        │昌陸相片                      │                            │
├────┼───────────────┼──────────────┤
│   九   │八十九年一月十四日汽（機）車駕│壹張                        │
│        │駛人審驗暨各項異動登記書（國際│                            │
│        │駕照）上之丁○○相片          │                            │
├────┼───────────────┼──────────────┤
│   十   │「乙○○」補發國際駕駛執照上之│壹張                        │
│        │丁○○相片                    │                            │
├────┼───────────────┼──────────────┤
│   十   │「乙○○」補發駕駛執照上之謝昌│壹張                        │
│   一   │陸相片                        │                            │
├────┼───────────────┼──────────────┤
│   十   │八十九年一月二十一日換領國民身│貳張                        │
│   二   │分證申請書上之丁○○相片      │                            │
├────┼───────────────┼──────────────┤
│   十   │「乙○○」換領身分證上之丁○○│壹張                        │
│   三   │ 相片                         │                            │
└────┴───────────────┴──────────────┘
